# 请教陈版：评估原则

提问人：跨度防护 时间：2018-01-16 09:46:45
拟IPO企业A对B持股90%，B 2016年成立，B的收入60%来源于A。现A拟其持有的B10%股份转让给甲个人，基准日为 2017 年 12 月 31日。现需对B进行评估，并以评估值作为股权转让作价依据。请教陈版：鉴于A为拟IPO公司，评估时采用成本法还是收益法的选择对IPO有实质性影响吗？

回答人：chenyiwei
以股权转让为目的的评估，建议尽可能采用收益法。但因为标的企业关联交易比重大，所以在内部交易价格等参数选取时应特别关注其公允性。并且，日后A与B之间发生交易时，对交易价格的公允性需特别关注，否则与少数股东之间的利益输送嫌疑会成为IPO的硬伤。

提问人：跨度防护 时间：2018-01-16 23:45:28
请教陈版，价格是公允的，单价问题不是障碍。考虑到B2016年成立， 2016 年销售额较少，采用收益法时没有足够的历史数据供参考等原因，评估师建议采用成本法，但也有评估师建议采用收益法，所以采用成本法会不会构成障碍？

回答人：chenyiwei
还是建议优先考虑收益法。成本法只有在确实无法合理估计未来现金流量时才可用。